臺灣南投地方法院民事裁定
111年度亡字第3號
聲  請  人  高仁智  

相  對  人  洪林吉  

上列聲請人聲請宣告洪林吉死亡事件，本院裁定如下：
    主  文
一、宣告洪林吉於中華民國七十九年九月八日下午十二時死亡。
二、程序費用由洪林吉遺產負擔。
    理  由
一、聲請意旨略以：聲請人同母異父之弟相對人洪林吉（男，民
    國00年0月00日生，身分證統一編號：Z000000000號，原住
    南投縣○○鄉○○村○○巷00號）於72年9月8日因出海跑船，遭遇
    颱風而失蹤，迄今已逾39年，音訊全無、生死不明，前經報
    案協尋，迄今仍無所獲，為此聲請宣告相對人死亡等語。
二、按失蹤人失蹤滿7年後，法院得因利害關係人或檢察官之聲
    請，為死亡之宣告；失蹤人為80歲以上者，得於失蹤滿3年
    後，為死亡之宣告。失蹤人為遭遇特別災難者，得於特別災
    難終了滿1年後，為死亡之宣告，民法第8條定有明文。又受
    死亡宣告者，以判決內所確定死亡之時，推定其為死亡。前
    項死亡之時，應為前條各項所定期間最後日終止之時。但有
    反證者，不在此限，民法9條定有明文。次按宣告死亡或撤
    銷、變更宣告死亡之裁定，利害關係人或檢察官得聲請之。
    宣告死亡之裁定應確定死亡之時，亦為家事事件法第155條
    、第159條第1項所明定。按失蹤人失蹤滿7年後，法院得因
    利害關係人或檢察官之聲請，為死亡之宣告；失蹤人為80歲
    以上者，得於失蹤滿3年後，為死亡之宣告，民法第8條第1
    項、第2項定有明文。又受死亡宣告者，以判決內所確定死
    亡之時，推定其為死亡。前項死亡之時，應為前條各項所定
    期間最後日終止之時。但有反證者，不在此限，同法第9條
    亦規定甚明。次按宣告死亡或撤銷、變更宣告死亡之裁定，
    利害關係人或檢察官得聲請之。宣告死亡之裁定應確定死亡
    之時，亦為家事事件法第155條、第159條第1項所明定。
三、經查：
  ㈠聲請人主張之前開事實，業據其提出系統表、戶籍謄本等件
    為證。而相對人查無入出境、勞工保險、全民健康保險投保
    資料，且相對人無申辦電話使用，亦無刑案及在監在押紀錄
    ，有本院職權查詢之入出境資訊連結作業、法務部─健保資
    訊連結作業查詢紀錄、勞保局Web IR查詢系統資料、臺灣高
    等法院出入監簡列表、被告前案紀錄表、電信資訊連結作業
    系統結果等件在卷為憑。復經本院函請南投縣政府警察局仁
    愛分局派員訪查結果，聲請人有至警局報案協尋相對人，然
    迄今尚未尋獲，且經訪查相對人之鄰居洪萬貴，其稱相對人
    為其弟洪主明之同學，亦屬遠親，相對人於72年出海工作發
    生海難失蹤後迄今，皆無看過相對人。當時其弟洪主明與相
    對人等人為漁工，於72年一同出海至澎湖海域執行漁業工作
    ，因天候因素發生海難，相對人及弟洪主明海難發生後迄今
    皆未返家，迄今音訊全無等語，有該局111年5月17日投仁警
    防字第1110005721號函及該函檢附之南投縣政府警察局受（
    處）理案件證明單、失蹤人口系統-資料報表、查訪紀錄表
    等附卷可佐。再相對人之母洪明惠前曾於86年間以相對人失
    蹤為由，向本院提出公示催告之聲請，並於該案中陳稱：72
    年間相對人到高雄跑船，遇颱風失蹤，均無消息，另證人即
    相對人弟媳柯惠雪亦於該案到庭證稱：我是72年嫁入相對人
    家，婚前曾見過相對人，相對人失蹤時尚有多人失蹤，我知
    道此事，我結婚後就沒有見過相對人回來過等語，業經職權
    調取本院86年度家催字第19號公示催告事件卷宗核閱屬實。
  ㈡綜上所述，相對人自72年9月8日即失蹤，迄今已逾7年，前經
    本院以86年度家催字第19號裁定公示催告，並刊登新聞紙在
    案，業經調閱前揭公示催告事件卷宗審核無訛，現申報期間
    屆滿，未據相對人陳報其生存，或知失蹤人生死者，陳報其
    所知。從而，堪認相對人確已離去其住所且未與任何家人至
    親聯絡，其自72年9月8日失蹤迄今，陷於生死不明之狀態已
    逾7年之失蹤法定期間，聲請人為相對人之兄，與相對人間
    有法律上利害關係，其請求對相對人為死亡之宣告，核與首
    開規定相符，應予准許。
四、本件相對人於72年9月8日失蹤，計至79年9月8日為止，已屆
    滿7年，自應推定其於是日下午12時為死亡之時，依法准予
    宣告相對人於79年9月8日下午12時死亡。
五、訴訟費用負擔之依據：家事事件法第154條第3項。
中　　華　　民　　國　　111 　年　　6 　　月　　6 　　日
                                臺灣南投地方法院家事法庭
                                          法  官  柯伊伶
以上正本係照原本作成。
如不服本裁定，得於收受裁定後10日內向本院提出抗告狀，並繳
納抗告費新臺幣1,000元。
中　　華　　民　　國　　111 　年　　6 　　月　　6 　　日
                                           書記官 白淑幻